【裁判字號】    95,簡上,1002
【裁判日期】    951011
【裁判案由】    竊盜
【裁判全文】
臺灣高雄地方法院刑事判決            95年度簡上字第1002號
上  訴  人  臺灣高雄地方法院檢察署檢察官
被      告  丁○○
                      11號
上列上訴人因被告竊盜案件，不服本院高雄簡易庭中華民國95年
6 月21日95年度簡字第3056號第一審簡易判決（聲請簡易判決處
刑案號：臺灣高雄地方法院檢察署95年度偵字第9866號），提起
上訴，及併案審理（同署95年度偵字第14646 號、95年度偵字第
18058 號、95年度偵字第17441 號），本院管轄之第二審合議庭
判決如下：
    主  文
原判決撤銷。
丁○○連續犯竊盜罪，處有期徒刑陸月，如易科罰金，以銀元參
佰元即新台幣玖佰元折算壹日。
    事  實
一、丁○○基於意圖為自己不法所有之概括犯意，駕駛靠行於裕
    順興貨運有限公司，而名義上為該公司所有，附有升降機及
    吊桿之車號J6－555 號貨車（下稱上開貨車），連續於：（
    一）民國95年2 月26日早上6 時30許，前往乙○○所承包「
    高雄市政府污水用戶接管五福C 標工程」施工處所即高雄市
    新興區○○街29號前之工地，利用上開貨車所裝置之吊桿，
    以吊掛之方式，將乙○○所有置於工地使用之價值約新台幣
    （下同）3 萬元之鋼板2 片吊上上開貨車而竊取之，得手後
    駕車離去時，為工地附近居民楊山林發現而記下車號，丁○
    ○發覺犯行敗露而心虛，於離開現場不久，再將所竊得之2
    片鋼板吊回同屬上開工地範圍內之高雄市○○○路與五福一
    街口人行道上放置後離去，經警依楊山林提供之車號尋線查
    獲，始知上情。（二）同年5 月17日晚上9 時許，行經高雄
    市○○區○○路與民生路口時，在吉泰營造股份有限公司（
    下稱吉泰公司）向高雄捷運股份有限公司所承包「美麗島大
    道興建工程」之工地（下稱高捷工地），同以吊掛之方式，
    將吉泰公司所有置放在該工地內使用之C 型鐵製圍籬160 塊
    吊上上開貨車後離去而竊取得手。（三）同年5 月20日晚上
    9 時許，再度前往上開高捷工地，在該工地內以相同方式竊
    取吉泰公司所有之H 型鋼鐵20支，於得手後，併同上述竊得
    之圍籬載運至林水益所經營之「活水舊貨回收場」，變賣予
    不知情之林水益。（四）同年5 月23日晚上10時10分許，復
    至上開高捷工地，以同一手法竊取吉泰公司所有之H 型鋼鐵
    ，丁○○甫將H 型鋼鐵1 支吊置於上開貨車內而得手時，為
    警當場查獲。（五）同年6 月26日晚間21時30分許，前往位
    在高雄市鼓山區○○○○路與美術東三路口之「青海污水下
    水道工程」工地，同以吊掛方式，竊取中一營造工程股份有
    限公司（下稱中一公司）所有之鋼軌（工字鐵）4 支得逞，
    嗣為巡邏員警行經現場發覺形跡可疑，經聯絡該工地品管主
    任甲○○了解情況後，始悉前情。
二、案經高雄市政府警察局新興分局、苓雅分局報告臺灣高雄地
    方法院檢察署檢察官聲請簡易判決處刑及移送併辦，以及吉
    泰公司訴由高雄市政府警察局新興分局報告臺灣高雄地方法
    院檢察署檢察官移送併辦。
    理  由
一、本件被告丁○○所犯係死刑、無期徒刑、最輕本刑為3 年以
    上有期徒刑以外之罪，被告就被訴事實為有罪之陳述，經審
    判長告知簡式審判程序之旨，並聽取公訴人及被告之意見後
    ，經本院合議庭裁定進行簡式審判程序，合先敘明。
二、訊據被告對上揭事實於本院審理時坦承不諱，核與證人即被
    害人乙○○於警詢、偵查中；證人戊○○、甲○○於警詢時
    證述失竊情節大致相符，且經證人楊山林於警詢證述目睹被
    告竊取鋼板2 片後離去等語；證人林水益於警詢證述被告至
    其經營之舊貨回收場變賣部分竊得之贓物等語明確，復有卷
    附之贓物認領保管收據3 紙、保管條1 紙、收購帳單2 紙、
    秤量傳票4 紙、營利事業登記證2 紙、車號查詢汽車車籍單
    1 紙、請款單及地磅單各1 紙、照片20幀等件附卷可資佐證
    ，足徵被告之自白與事實相符，應堪採信。本件事證明確，
    被告竊盜犯行洵堪認定，應依法論科。
三、查被告行為後，如附表所示之法律均業經變更，並俱於95年
    7 月1 日施行，玆經比較結果，裁判時法並未較為有利，從
    而依刑法第2 條第1 項規定，自應適用各該行為時法即修正
    前刑法。
四、核被告所為，係犯刑法第320 條第1 項之竊盜罪。被告先後
    5 次竊盜犯行，時間緊接，所犯罪名相同，為連續犯，應依
    刑法第56條規定從一重處斷，並加重其刑。又公訴人雖僅就
    事實欄一、（一）之犯行聲請簡易判決處刑，然事實欄所載
    之其餘之犯行與前揭經聲請簡易判決並由本院論罪科刑之部
    分有連續犯之裁判上一罪關係，已如前述，依審判不可分原
    則，亦應為起訴效力所及，本院自得併予審理，附此敘明。
五、被告犯罪事證既已明確，原審予以論罪科刑，固非無見。惟
    就檢察官併辦之如事實欄一、（二）～（五）行為部分未及
    審理，尚有未洽。檢察官上訴意旨指摘上開事實欄一、（二
    ）～（四）部分未及審理係不當，為有理由，應予撤銷改判
    。爰審酌被告正值青壯之年，不思以正當方式取得財物，竟
    貪圖私慾，竊取他人之物，侵害他人之財產安全，惡性非輕
    ，且屢次為警查獲後，未久即再行多次竊盜他人財物，顯見
    其並無真心悔改之意，惟念其竊盜之手段尚屬平和，且犯後
    坦承全部犯行，態度尚佳，及被告前無前科紀錄，有臺灣高
    等法院被告前案紀錄表1 紙在卷可參，素行良好等一切情狀
    ，量處如主文所示之刑，並諭知易科罰金之折算標準。至扣
    案鋼索纜線3 條，雖為被告所有，惟未使用於本件竊盜案，
    業據被告供陳在卷，且查無證據證明其為供犯罪或預備犯罪
    所用之物，爰不諭知沒收，併此敘明。
據上論斷，應依刑事訴訟法第455 條之1 第1 項、第3 項、第36
9 條第1 項前段、第364 條、第299 條第1 項前段、第273 條之
1 ，刑法第2 條第1 項前段，修正前刑法第56條、第320 條第1
項、第41條第1 項前段，罰金罰鍰提高標準條例第1 條前段，修
正前罰金罰鍰提高標準條例第2 條，判決如主文。
本案經檢察官丙○○到庭執行職務。
中    華    民    國    95    年    10    月    11    日
                刑事第十六庭    審判長 法  官  黃惠玲
                                       法  官  黃苙荌
                                       法  官  蔣志宗
以上正本證明與原本無異。
本判決不得上訴。
中    華    民    國    95    年    10    月    11    日
                                      書記官   洪育祺
附錄本判決論罪科刑適用法條
中華民國刑法第320條
意圖為自己或第三人不法之所有，而竊取他人之動產者，為竊盜
罪，處 5 年以下有期徒刑、拘役或 500 元以下罰金。
意圖為自己或第三人不法之利益，而竊佔他人之不動產者，依前
項之規定處斷。
前二項之未遂犯罰之。
┌───────────────────────────────────────────────┐
│附表：                                                                                        │
├──────┬─────────────┬─────────────┬───────┬────┤
│相關變更條文│行為時法（下稱舊法）之內容│裁判時法（下稱新法）之內容│比  較  理  由│備    註│
├──────┼─────────────┼─────────────┼───────┼────┤
│【罰金刑貨幣│依法律應處罰金、罰鍰者，就│中華民國94年1 月7 日刑法修│刑法之貨幣單位│經按現行│
│單位之變更】│其原定數額得提高為2 倍至10│正施行後，刑法分則編所定罰│由「元（指銀元│法規所定│
│罰金罰鍰提高│倍（刑法乃係定明10倍）。第│金之貨幣單位為新臺幣。94年│）」變更為「新│貨幣單位│
│標準條例第1 │1 條所定得提高倍數之規定，│1月7日刑法修正時，刑法分則│臺幣」，且刑法│折算新臺│
│條前段、第5 │於本條例修正後制定之法律，│編未修正之條文定有罰金者，│分則之罰金數額│幣標準條│
│條與刑法施行│不適用之；本條例修正前公布│自94年1 月7 日刑法修正施行│，亦視該分則先│例第2 條│
│法第1 之1條 │之法律，於本條例修正後修正│後，就其所定數額提高為30倍│前曾修正與否，│之規定折│
│第1 項、第2 │其罰金罰鍰數額或法律經全部│。但72年6 月26日至94年1 月│分別提高3 或30│算後等值│
│項          │修正而其罰金罰鍰數額未予變│7 日新增或修正之條文，就其│倍。          │，是以新│
│            │更者，亦同。              │所定數額提高為3 倍。      │              │法並未較│
│            │                          │                          │              │有利。  │
├──────┼─────────────┼─────────────┼───────┼────┤
│刑法第33條第│罰金：（銀元）1 元以上。  │罰金：新臺幣1000元以上…。│罰金刑之下限，│舊法有利│
│5 款：罰金刑│                          │                          │由銀元10元（亦│        │
│下限變更    │                          │                          │經提高）即新臺│        │
├──────┼─────────────┼─────────────┼───────┼────┤
│法定刑之加重│1、修正前刑法第67條：「有 │1、修正後刑法第67條：「有 │舊法罰金刑之最│修正前之│
│方法        │   期徒刑加減者，其最高度 │   期徒刑或罰金加減者，其 │低度不加重    │刑法有利│
│            │   及最低度同加減之。」。 │   最高度及最低度同加減之 │              │於被告  │
│            │                          │   。」                   │              │        │
│            │2、修正前第68條：「拘役或 │2、修正後刑法第68條：「拘 │              │        │
│            │   罰金加減者，僅加減其最 │   役加減者，僅加減其最高 │              │        │
│            │   高度。」。             │   度。」。               │              │        │
├──────┼─────────────┼─────────────┼───────┼────┤
│ 【連續犯】 │第56條：連續數行為而犯同一│（刪除）                  │新法刪除連續犯│被告先後│
│            │之罪名者，以一罪論。但得加│                          │之規定。      │多次之犯│
│            │重其刑至2 分之1 。        │                          │              │行，依新│
│            │                          │                          │              │法須分論│
│            │                          │                          │              │併罰，依│
│            │                          │                          │              │舊法則僅│
│            │                          │                          │              │論一罪，│
│            │                          │                          │              │是舊法有│
│            │                          │                          │              │利。    │
├──────┼─────────────┴─────────────┴───────┴────┤
│整體比較結果│依舊法只論以一罪，且罰金刑下限較低，是舊法較為有利。                            │
└──────┴────────────────────────────────────────┘


司法院資訊處製作；財團法人民間司法改革基金會備份。
